【裁判字號】    99,抗,827
【裁判日期】    990604
【裁判案由】    聲明異議
【裁判全文】
臺灣高等法院民事裁定                   99年度抗字第827號
抗  告  人  甲○○
上列抗告人因與相對人國泰世華商業銀行股份有限公司間聲請返
還提存物事件聲明異議，對於中華民國99年4月27日臺灣基隆地
方法院99年度事聲字第16號所為裁定提起抗告，本院裁定如下：
    主    文
抗告駁回。
抗告費用由抗告人負擔。
    理    由
一、抗告意旨略以：伊係承購台北市○○區○○段國硯新建工程
    向相對人為建築融資案之連帶保證人，因主債務人未返還上
    開貸款本息，相對人前遵台灣基隆地方法院97年度裁全字第
    1277號裁定，提供面額新台幣（下同）100萬元之中央政府
    建設公債90年度甲類第6期登錄公債（提存案號：97年度存
    字第980號），對伊之財產執行假扣押。為解決伊之財產遭
    查封問題，伊遂配合上開建築融資案之主債務人及相關地主
    與相對人達成協議，約定相對人同意上開建築融資貸款予以
    換約展期，並將伊於財團法人金融聯合徵信中心（下稱金融
    聯徵中心）因本件查封所致債信不良之資料予以塗銷，而伊
    則同意提供同意書及印鑑證明書同意返還本件提存物予相對
    人。惟相對人迄未將上開建築融資貸款換約展期及撤銷伊於
    金融聯徵中心之債信不良資料，依上開協議，於相對人未履
    行上開條件前，伊確無同意返還本件提存物之意思，與民事
    訴訟法第104條第1項第2款之要件不符，原法院司法事務官
    誤信相對人所提文件具有伊同意返還提存物之意思，而裁定
    准予返還提存物，即與最高法院94年度台上字第2393號判決
    意旨有違，爰提起抗告，聲請廢棄原裁定，並駁回相對人返
    還本件提存物之聲請云云。
二、按依民事訴訟法第106條前段準用同法第104條第1項第2款之
    規定，在因假扣押供擔保之情形，必須供擔保人證明受擔保
    利益人同意返還者，法院始應依供擔保人之聲請裁定返還提
    存物。經查，相對人前遵台灣基隆地方法院97年度裁全字第
    1277號裁定，以原法院97年度存字第980號提存事件，提供
    面額100萬元之中央政府建設公債90年度甲類第6期登錄公債
    為擔保，對抗告人之財產執行假扣押，此有假扣押裁定、提
    存書（原法院98年度司聲字第427號卷第6、7、8頁）在卷可
    稽。嗣相對人持抗告人於98年10月5日出具之假扣押擔保金
    取回同意書、抗告人印鑑證明（原法院98年度司聲字第427
    號卷第4、5頁）聲請返還上開提存物，經核與民事訴訟法第
    106條前段準用同法第104條第1項第2款之要件相符，原法院
    司法事務官裁定准予返還，於法並無不合。抗告意旨辯稱相
    對人未同時履行將上開建築融資貸款換約展期及撤銷抗告人
    於金融聯徵中心之債信不良資料，不得認伊有同意返還本件
    提存物之意思云云。惟觀諸抗告人所提出之上開同意書，並
    無二者應同時履行為條件之約定記載，所辯即無足採。原法
    院駁回抗告人聲明異議，維持司法事務官准予發還本件提存
    物之處分，於法並無違誤。從而抗告意旨指摘原裁定不當，
    求予廢棄，委無理由，應予駁回。
三、據上論結，本件抗告為無理由，爰裁定如主文。
中    華    民    國    99    年    6     月    4     日
                  民事第十庭
                      審判長法  官  黃豐澤
                            法  官  吳謀焰
                            法  官  林麗玲
正本係照原本作成。
不得再抗告。
中    華    民    國    99    年    6     月    4     日
                              書記官  李明昇

司法院資訊處製作；財團法人民間司法改革基金會備份。
